{"related": ["prestaci\u00f3n", "prestado", "prestamista", "pr\u00e9stamo"], "etymology": "From Latin praest\u0101re, present active infinitive of praest\u014d.", "url": "https://en.wiktionary.org/wiki/prestar", "definitions": ["(transitive) to give, pay (e.g., attention)\n\n\u00a1Prestad atenci\u00f3n, por favor!\n\nPay attention, please!", "(transitive) to lend", "(reflexive, transitive) to have a natural inclination, a natural tendency\n\nEl alcohol se presta al abuso.\n\nAlcohol tends to be abused.", "(transitive) to take\n\nLos ministros prestan el juramento.\n\nThe ministers take the oath."], "verb": "prestar", "synonyms": [], "description": "prestar (first-person singular present presto, first-person singular preterite prest\u00e9, past participle prestado)", "conjugations": {"imperative": {"affirmative": ["", "presta (t\u00fa) - prest\u00e1 (vos)", "preste", "prestemos", "prestad", "presten"], "negative": ["", "no prestes", "no preste", "no prestemos", "no prest\u00e9is", "no presten"]}, "infinitive": "prestar", "indicative": {"future": ["prestar\u00e9", "prestar\u00e1s", "prestar\u00e1", "prestaremos", "prestar\u00e9is", "prestar\u00e1n"], "preterite": ["prest\u00e9", "prestaste", "prest\u00f3", "prestamos", "prestasteis", "prestaron"], "imperfect": ["prestaba", "prestabas", "prestaba", "prest\u00e1bamos", "prestabais", "prestaban"], "conditional": ["prestar\u00eda", "prestar\u00edas", "prestar\u00eda", "prestar\u00edamos", "prestar\u00edais", "prestar\u00edan"], "present": ["presto", "prestas (t\u00fa) - prest\u00e1s (vos)", "presta", "prestamos", "prest\u00e1is", "prestan"]}, "pastparticiple": {"plural": {"feminine": "prestadas", "masculine": "prestados"}, "singular": {"feminine": "prestada", "masculine": "prestado"}}, "gerund": "prestando", "subjunctive": {"imperfect_se": ["prestase", "prestases", "prestase", "prest\u00e1semos", "prestaseis", "prestasen"], "future": ["prestare", "prestares", "prestare", "prest\u00e1remos", "prestareis", "prestaren"], "imperfect_ra": ["prestara", "prestaras", "prestara", "prest\u00e1ramos", "prestarais", "prestaran"], "present": ["preste", "prestes (t\u00fa) - prest\u00e9s (vos)", "preste", "prestemos", "prest\u00e9is", "presten"]}}, "pronunciations": []}